#### Contactar

www.linkedin.com/in/ carolinatorresintriago (LinkedIn) caritotorresintriago.blogspot.com/ (Blog)

# Aptitudes principales

Liderazgo de equipos

Desarrollo organizacional

Gestión del talento humano

# Languages

Inglés (Professional Working)

#### Certifications

Escuela de Liderazgo 2020

Certificación Internacional de Gestión de RRHH por competencias

Programa de Liderazgo Equitativo

Consultora en Evaluación y Gestión de Talento Humano Metodología Kudert

#### Honors-Awards

Ingeniera Comercial - Segunda Mejor Graduada de la Promoción 49 de la carrera de Administración de Empresas.

# Carolina Torres Intriago

Especialista de Talento Humano: Reclutamiento y Selección, Capacitación y Desarrollo Organizacional / Consultora de Empleabilidad / Docente / Activista por la Equidad de Género Guayas, Ecuador

# Extracto

Logrando que Gestión Humana sea un aliado estratégico para las organizaciones, gracias a más de 8 años de experiencia en el área, especialmente en los subsistemas de Reclutamiento y Selección, Capacitación y Desarrollo, y Clima, en industrias y empresas de servicios y comerciales.

En búsqueda continua de profesionales con talento y en lucha contra la discriminación en el ámbito laboral.

Me defino como una persona respetuosa, con capacidad de entendimiento rápido, proactiva y orientada al servicio al cliente.

Ayudo a las personas a desarrollar su empleabilidad y ofrezco mis servicios profesionales de Consultoría en Recursos Humanos en #TalentoHumanoCTI:

- Servicio de Empleabilidad: Revisión de Cvs y mejora de perfil en Linkedlin, asesoramiento para Entrevistas Laborales y Assessment Center.
- Servicio de Reclutamiento y Selección para emprendedores y/o microempresas.
- Talleres in/out company: Empleabilidad, Habilidades blandas como Inteligencia emocional, trabajo en equipo y Liderazgo en mandos medios.

Considero que la cultura de una empresa es clave para generar el compromiso de sus talentos.

Me apasiona trabajar con la gente por lo que me interesan las organizaciones donde se toman acciones para mantener un buen clima laboral de la organización y lograr el equilibrio entre los objetivos de esta y los objetivos del personal.

# Experiencia

Talento Humano CTI Consultora en Talento Humano abril de 2015 - Present (7 años 5 meses)

Guayaquil, Ecuador

- -Reclutamiento y selección de personal operativos, administrativos/as y mandos Ejecutivos como Jefaturas y Gerencias para mipymes.
- -Asesorías de empleabilidad a personas en búsqueda y/o cambio laboral.
- Levantamiento / Actualización de organigrama y perfiles y descriptivo de funciones para mipymes.
- -Capacitaciones/Talleres referentes a Habilidades blandas; Y de temáticas de RRHH como selección de personal, planificación de capacitación, entre otras.

#### Netlife Ecuador

Analista de Desarrollo Organizacional

2022 - Present (menos de un año)

- -Manejo de indicador: Enps (Experiencia y satisfacción de los colaboradores)
- -Manejo de Evaluación de Desempeño
- -Ejecución de planes de acción de los programas de Cultura, Clima y Cambio Organizacional
- -Seguimiento de proyectos de Talento Humano y su alineación a la cultura organizacional
- -Control de presupuesto del área de DO: Cultura y Desarrollo

# Qbit - Agencia Digital

Coordinadora de Recursos Humanos - HR Business Partner 2020 - 2021 (1 año)

- -Implementación de procedimientos de subsistemas de Talento Humano: Reclutamiento y selección, evaluación de desempeño y promociones, y capacitación y desarrollo.
- -Elaboración y manejo de DNC y plan de capacitación.
- -Elaboración de planes de carrera.
- -Manejo de evaluaciones de desempeño
- -Reclutamiento, selección, contratación e inducción de personal
- -Manejo de SUT
- -Implementación de indicadores de eficacia de selección; rotación de personal; cumplimiento e impacto de capacitación.
- -Control y revisión de nómina del personal
- -Apoyo en la gestión de SSO.

O'Conor Consulting Consultora Senior de Talento Humano 2019 - 2020 (1 año)

Guayas, Ecuador

- -Manejo de descriptivos de cargos
- -Reclutamiento y selección de personal de cargos medios y altos como especialistas, jefaturas y Gerencias.
- -Manejo de Assessment Center y entrevistas por competencias.
- -Impartición de capacitaciones Outplacement INHOUSE: Capacitaciones de talleres de empleabilidad, marca personal, liderazgo, competencias blandas, entre otras.
- -Manejo de logística de capacitaciones.
- \*Responsable de 1 persona

Consorcio Puerto Limpio Responsable de selección de personal 2017 - 2019 (2 años)

Casuarina, Guayaquil

- -Manejo de indicadores de Gestión Humana (Rotación y Eficacia de selección)
- -Reclutamiento y selección de personal operativo, administrativo y de mandos de Jefaturas y Ejecutivos
- -Manejo de proceso de promociones profesionales
- -Apoyo en Inducción de personal
- -Elaboración y control de presupuesto anual del área de Reclutamiento y Selección
- \*Responsable de 4 personas

#### MAINT

Analista de RRHH 2014 - 2017 (3 años)

Tomás Martinez y Malecón

- -Manejo de indicador de Rotación de personal
- -Reclutamiento y selección de personal de cargos medios y ejecutivos.
- -Manejo de Assessment Center y entrevistas por competencias.
- -Manejo de indicador de cumplimiento de capacitación y eficacia de capacitación
- -Elaboración y ejecución de plan de Capacitación
- -Realización y actualización de perfiles y manuales de cargo
- -Apoyo en el área de ambiente de trabajo
- -Apoyo en manejo de eventos institucionales

- -Manejo Administrativo: Gestión de inventario insumos de limpieza y cafetería
- \*Auditora Interna de la empresa

### Servientrega CS

Analista de calidad de vida, capacitación y desarrollo julio de 2013 - diciembre de 2013 (6 meses)

Vía Daule y Juan Tanca Marengo

- -Manejo de indicadores de Eficacia e Impacto de Capacitación
- -Manejo del plan de capacitación
- -Manejo del Plan de Inducción interna
- -Seguimiento al plan de reconocimientos: Promociones, transferencias, etc.
- -Apoyo logístico en los eventos de capacitación
- -Manejo de licencias de paternidad y maternidad
- -Organización y manejo de los Eventos sociales
- \*Contrato temporal por reemplazo materno

#### **SENESCYT**

Analista de Proyectos enero de 2013 - junio de 2013 (6 meses)

Quito, Ecuador

- -Manejo y seguimiento de proyectos: Plataforma de carreras y programas del CES, Jubilaciones, Formación Académica y Profesional de Migrantes ecuatorianos
- -Manejo del Sistema de Gestión Documental (QUIPUX)
- -Respuestas a consultas ciudadanas y de Instituciones de Educación Superior
- -Otras que sean asignadas por la Subsecretaría General de Educación Superior sobre temas del departamento de Pregrado.

## Educación

#### Universidad ECOTEC

Maestría en Talento Humano, Gestión y servicios de recursos humanos  $\cdot$  (2021 - 2022)

Universidad Católica de Santiago de Guayaquil Ingeniera Comercial, Business Administration and Management, General · (2005 - 2010)

Unidad Educativa Santo Domingo de Guzmán Bachiller en Ciencias Administrativas Contables (2005)